---
title: "R Notebook"
output:
  html_document:
    df_print: paged
  html_notebook: default
  pdf_document: default
---

### TP 1: Analisis exploratorio e Introduccion a Regresi칩n lineal
. 
 

```{r,eval=FALSE}
library(tidyverse)
library(pander)
```
```{r message=FALSE, warning=FALSE}
library(dplyr)
library(tidyr)
library(ggplot2)
library(lubridate)
library(GGally)
library(corrr)
library(knitr)
library(kableExtra)
options(knitr.table.format = "html")

library(ggplot2)
library(ggthemes)  # estilos de gr치ficos
library(ggrepel)   # etiquetas de texto m치s prolijas que las de ggplot
library(scales)    # tiene la funci칩n 'percent()'
library(modelr)
library(plotly)
options(na.action = na.warn)

```


 1) Preparacion de los datos
    a) Leer el archivo y mostrar su estructura
 
```{r}

datos <- read.table("trabajos_practicos/TP-1/ar_properties.csv",
                              sep=",", dec=".", header = TRUE, fill = TRUE, quote = "\"" 
                 )

```
```{r}
glimpse(datos)
```


   b) Quedarse con aquellos registros que:
        i) Pertenecen a Argentina y Capital Federal
        ii) Cuyo precio esta en dolares (USD)
        iii) El tipo de propiedad sea: Departamento, PH o Casa
        iv) El tipo de operacion sea Venta
        
   c) Seleccionar las variables *id*, **l3**, **rooms**, **bedrooms**, **bathrooms**, **surface_total**, **surface_covered**, **price** y **property_type**
 
```{r}
datos_sel <- datos %>% 
  filter(l1=="Argentina" & l2=="Capital Federal"  & currency=="USD" &
          (property_type=="Departamento" |property_type=="Casa" | property_type=="PH")  & 
          operation_type=="Venta"  ) %>%
  select(id, l3, rooms, bedrooms, bathrooms, surface_total, surface_covered,price,property_type)

nrow(datos_sel)

```
###############################

